【裁判字號】    97,簡抗,1
【裁判日期】    970115
【裁判案由】    確定界址
【裁判全文】
臺灣臺南地方法院民事裁定               97年度簡抗字第1號
抗  告  人  甲○○
相  對  人  乙○○○
上列抗告人因與相對人間請求確定界址事件，對於中華民國96年
12月17日本院新營簡易庭裁定（96年度營簡字第637號）所為訴
訟標的價額之核定不服，提起抗告，本院裁定如下：
    主  文
抗告駁回。
抗告費用新台幣壹仟元由抗告人負擔。
    理  由
一、本件抗告意旨略以：系爭抗告人所有土地面積為3,109平方
    公尺，於96年1月之公告地價為每平方公尺新台幣（下同）
    270元，合計土地價額為839,430元，並非不能核定價額，且
    依民事訴訟法第466條第3項規定可減至50萬元，本件乃確定
    界址訴訟，原審卻援引最高法院30年抗字第177號判例認屬
    排除侵害事件，並非有理，爰就原審所為訴訟標的價額之核
    定，提起抗告等語。
二、按「訴訟標的之價額不能核定者，以第466條所定不得上訴
    第三審之最高利益額數加10分之1定之。」，民事訴訟法第
    77條之12定有明文。又依同法第466條第3項規定，前2項所
    定數額，司法院得因情勢需要，以命令減至50萬元或增至
    150萬元。可知第三審上訴利益數額之增減係授權「司法院
    」以命令為之，以因應社會經濟成長及合理分配司法資源，
    並非受訴法院得依職權為之，抗告人稱：本院得依民事訴訟
    法第466條第3項規定，減少數額至50萬元以下等語，於法不
    合，先予敘明。
三、次按，不動產經界之訴，即定不動產界線或設置界標之訴，
    ，此項訴訟之內容，係指不動產之經界不明，或就經界有爭
    執而求定其經界線所在之訴訟，必須兩造對於土地所有權並
    無爭執，僅請求法院判定其界址而已，屬財產權訴訟（最高
    法院27年上字第1451號判例、30年抗字第177號判例意旨參
    照），本件兩造二筆土地毗鄰界址乃因地籍圖實施重測產生
    爭議，抗告人提起確定界址訴訟，主張以各自使用現況之事
    實為經界線，並非對土地面積有所爭執，其訴訟標的價額自
    屬不能核定，應依民事訴訟法第77條之12之規定計算裁判費
    （司法業務研究民事法律專題研究(十一)第612-614頁參照）。
    又依司法院（91）院台廳民一字第03075號命令，民事訴訟
    法第466條第1項所定上訴第三審之利益額數，提高為新臺幣
    150萬元，是揆諸上開說明，本件訴訟標的價額應核定為165
    萬元【150萬元×（1＋1/10）＝165萬元】，並無違誤。再
    者，原裁定爰引最高法院30年抗字第177號判例，主要在闡
    述定不動產經界訴訟係不論訴訟標的價額為何均應適用簡易
    程序之財產權訴訟，並非認本件訴訟為排除侵害之訴，抗告
    意旨稱：原審以排除侵害法律關係核定本件訴訟標的價額云
    云，容有誤會。其提起本件抗告，就原審關於訴訟標的價額
    之核定聲明不服，並無理由，應予駁回。
四、據上論結，本件抗告為無理由，依民事訴訟法第436條之1第
    3項、第495條之1第1項、第449條第1項、第95條、第78條，
    裁定如主文。
中    華    民    國    97    年    1     月    15    日
                  民事第二庭    審判長法  官  楊清安
                                      法  官  蔡孟珊
                                      法  官  蔡雅惠
以上正本係照原本作成。
如對本裁定抗告，須於裁定送達後10日內向本院提出抗告狀，同
時表明抗告理由，且僅得以其適用法規顯有錯誤為理由，並經原
法院之許可者為限，並應繳納抗告費新台幣1,000元整。
中    華    民    國    97    年    1     月    15    日
                                      書記官  詹書瑋


司法院資訊處製作；財團法人民間司法改革基金會備份。
